臺北高等行政法院判決
　　　　　　　　　　　　　　　　　　 96年度簡字第00016號
原　　　告　甲○○○○○○
被　　　告　基隆市稅捐稽徵處
代　表　人　乙○○代理處長）.
上列當事人間因娛樂稅事件，原告不服基隆市政府中華民國95年
10月16日基府行法壹字第0950131349號訴願決定，提起行政訴訟
。本院判決如下：
　　主  文
原告之訴駁回。
訴訟費用由原告負擔。
　　事實及理由
一、原告主張：
    (一)新處分係以復查決定書作成，剝奪原告「復查」之行政救
      濟權，故新處分程序不合，新處分之主文「復查駁回，維
      持原處分」，原告對新處分未曾有復查行為，故「復查駁
      回」所據事實可議，再者「維持原處分」明顯有違訴願決
      定之「原處分撤銷」事，更違訴願法第95條明文「訴願之
      決定確定後，就其事件，有拘束各關係機關之效力。」
    (二)被告基稅消貳字第0940012274號函，並無合法送達，原告
      無拒絕收受情形，故被告所稱「現場受雇人拒絕簽收」，
      但原告並無雇用有任何員工，故被告應確實提證，否則程
      序即有瑕疵。再者，本件原處分係於94年6月13日作成，
      被告於94年4月20日發文通知，並於嗣後寄存於基隆市政
      府，依行政程序法第74條規定，寄存文書應保存3個月，
      故本件核罰日期與程序可議。
    (三)原告依法向基隆市政府完成辦理營利事業登記證程序，是
      項申請書亦由基隆市政府轉送1份予被告核存，被告亦按
      月核定娛樂稅，應視同已依法登記，故被告按娛樂稅第12
      條規定核處，實有可議。再者，被告第一次通知，即處新
      台幣（下同）70,000元罰鍰，未按最低額裁處，有違「比
      例原則」。
    (四)依娛樂稅法第3條規定，原告為營業者，不是法定納稅義
      務人，因此，依稅捐稽徵法第35條規範「納稅義務人」相
      關法律不適用於原告云云。
    (五)提出本件訴願決定書、原處分書及基隆市政府95年3月21
      日基府行法壹字第0950029871號訴願決定書等件影本為證
      。
    聲明：訴願決定、復查決定及原處分均撤銷。
          訴訟費用由被告負擔。
二、被告辯稱：
    (一)原告在基隆市○○區○○路303巷13號1樓以「佳昇行」名
      義經營資訊休閒業，原負責人為林健良，93年11月18日向
      財政部臺灣省北區國稅局基隆市分局申請變更負責人為曾
      美珠，惟未依娛樂稅法第7條規定，於事前向被告辦理變
      更登記及代徵報繳娛樂稅手續，被告以94年4月20日基稅
      消貳字第0940012274號函通知於文到7日內補辦變更登記
      及代徵報繳娛樂稅之手續，並在94年4月29日將該通知函
      送至基隆市○○區○○路303巷13號1樓營業場所，惟現場
      人員拒絕簽收，被告依財政部94年4月13日台財稅字第
      09404524570號函釋示，依稅捐稽徵法第18條第1項規定，
      將該函以94年5月5日基稅消貳字第0940014157號函寄存於
      基隆市政府，並於94年5月6日將送達證書，黏貼於基隆市
      ○○路303巷13號1樓營業門首，辦理寄存送達。又依法務
      部93年4月13日法律字第0930014628號函釋規定，無論應
      受送達人實際上於何時受領文書，均以寄存之日視為收受
      送達之日期，而發生送達效力。至於行政程序法第74條第
      3項規定：「寄存機關自收受寄存文書之日起，應保存3個
      月」係就寄存機關保存送達文書之期限所為規定，對於送
      達生效日期之認定，並無影響。準此，上開被告94年4月
      20日基稅消貳字第0940012274號函通知於94年5月6日寄存
      送達即視為原告收受送達而發生送達效力，是原告已逾94
      年4月20日基稅消貳字第0940012274號通知函補辦登記及
      代徵手續期限，被告遂依娛樂稅法第12條及「稅務違章案
      件裁罰金額或倍數參考表」中明定娛樂稅法第12條之「…
      二、查獲後經通知補辦登記及代徵手續而未依限補者，處
      新台幣七萬元罰鍰。」，故被告核處罰鍰70,000元，無逾
      越規定且於法並無違誤；而原告訴稱並無受雇任何員工乙
      節，惟依基隆市政府訴願決定書之送達證書影本所載之收
      件為「陳玉英」並署名受僱人，顯原告訴稱無受雇任何員
      工，顯非實情。
    (二)又原告訴稱新處分係以復查決定書作成，剝奪訴願人「復
      查」之行政救濟權，故新處分程序不合，新處分之主文「
      復查駁回，維持原處分」，原告對新處分未曾有復查行為
      ，故「復查駁回」所據事實可議，再者「維持原處分」明
      顯有違訴願決定之「原處分撤銷」事，更違訴願法第95
      條明文「訴願之決定確定後，就其事件，有拘束各關係機
      關之效力。」乙節，查依財政部68年3月13日台財稅第
      31577號函釋，原處分經撤銷後，應另為處分之案件，係
      踐行另一復查程序，稽徵機關自應依稅捐稽徵法第35條規
      定為復查決定，再依司法院大法官釋字第368號解釋，原
      處分機關本於職權調查事證，重為調查結果認定之事實，
      認前處分適用法規並無錯誤，得維持已撤銷之前處分見解
      ，是被告遵照訴願決定意旨重為查核結果，以被告95年5
      月17日基稅法貳字第0950007766號復查決定「復查駁回，
      維持原核定。」，揆諸上揭規定於法亦非有違，原告上述
      所稱各節顯有所誤解。
    (三)另原告再稱原告為營業者，不是法定納稅義務人，因此，
      依稅捐稽徵法第35條規範「納稅義務人」相關法律不適用
      於原告，原處分適法可議…等乙節，按財政部90年6月6日
      台財稅字第0900453769號函釋略以，營業人提供營業場所
      及電腦設備採收費方式供人使用，其具娛樂性者應依娛樂
      稅法第2條第1項第6款「其他提供娛樂設施供人娛樂」之
      規定課徵娛樂稅等語。原告於營利事業變更登記申請書載
      明經營資訊休閒業、資料處理服務業…等業務，依經濟部
      公司行號營業項目代碼表明定「資訊休閒業係指提供特定
      場所及電腦資訊設備，以連線方式擷取網路資源或以非連
      線方式結合資料儲存裝置，供不特定人從事遊戲娛樂之營
      利事業」，原告提供該營業場所及電腦設備供不特定人從
      事遊戲娛樂使用收取費用，既從事具有娛樂性質之資訊休
      閒業，屬娛樂稅法第2條所明定應課娛樂稅之範疇，原告
      為娛樂場所、娛樂設施提供人，為娛樂稅法第3條所明定
      娛樂稅之代徵人，當屬無誤，又依稅捐稽徵法第50條規定
      本法對於納稅義務人之規定，於代徵人準用之。原告訴稱
      稅捐稽徵法第35條規範「納稅義務人」相關法律不適用於
      原告，顯原告對法令之誤解，以上各節均為原告辯飾之詞
      ，實不足採等語。
      聲明：駁回原告之訴。
            訴訟費用由原告負擔。
三、本件原告在基隆市○○區○○路303 巷13號1 樓經營資訊休
    閒業，原負責人為林健良，93年11月18日向財政部臺灣省北
    區國稅局基隆市分局申請變更負責人為曾美珠，惟未依娛樂
    稅法第7 條規定，於事前向被告辦理變更登記及代徵報繳娛
    樂稅手續，經被告依稅捐稽徵法第18條第1 項規定，以寄存
    方式送達通知書，原告逾期限仍未補辦變更登記及代徵報繳
    娛樂稅手續，依娛樂稅法第12條規定，核處70,000元罰鍰，
    原告不服，申請復查，未獲變更，提起訴願，經訴願決定以
    「現場受僱人拒絕簽收，原處分機關依首揭財政部94.4.13
    台財稅字第09404524570 號函釋示依稅捐稽徵法第18條第1
    項規定辦理寄存送達，但行政程序法第74條第1項 規定送達
    ，而同法第74條第3 項則規定寄存機關自收受寄存文書之日
    起，應保存3 個月，然原處分機關於前開時間未足，即遽裁
    罰鍰即有瑕疵。」為由爰將原處分撤銷著由被告另為適法之
    處分，被告處遵照訴願意旨重為查核結果，復查駁回，維持
    原核定。原告仍表不服，再次提起訴願，亦遭駁回等情，為
    兩造所不爭，且有上開各該函文、原處分、復查決定書及訴
    願決定書等件影本附原處分及訴願機關卷可稽。而依前述兩
    造主張之意旨，本件兩造間之爭點厥為：
    (一)本件被告通知原告限期補辦變更登記及代徵報繳娛樂稅之
      手續之公函（被告94年4 月20日基稅消貳字第0940012274
      號函），是否經合法送達？
    (二)原告是否為娛樂稅法規定之納稅義務人？
    (三)被告以原告未依娛樂稅法第7 條規定於事前向被告辦理變
      更登記及代徵報繳娛樂稅手續，查獲後經通知補辦登記及
      代徵手續而未依限補辦為由，處以原告罰鍰70,000元，有
      無違誤？
四、按「娛樂稅之納稅義務人為出價娛樂之人。娛樂稅之代徵人
    ，為娛樂場所、娛樂設施或娛樂活動之提供人或舉辦人。」
    ；「凡經常提供依本法規定應徵收娛樂稅之營業者，於開業
    、遷移、改業、變更、改組、合併、轉讓及歇業時，均應於
    事前向主管徵機關辦理登記及代徵報繳娛樂稅之手續。」；
    「違反第7條規定，未於開業、遷移、改業、變更、改組、
    合併、轉讓及歇業前，向主管稽徵機關辦理登記及代徵報繳
    娛樂稅手續者，處新台幣1 萬5 千元以上15萬元以下罰鍰。
    」，娛樂稅法第3 條、第7 條及第12條各定有明文。次按「
    稅捐稽徵機關為稽徵稅捐所發之各種文書，應受送達人拒絕
    收受者，稅捐稽徵機關得將文書寄存送達地之自治或警察機
    關，並作成送達通知書，黏貼於應受送達人之住所、居所、
    事務所或營業所門首，以為送達。」；「本法對於納稅義務
    人之規定，除第41條規定外，於扣繳義務人、代徵人、代繳
    人及其他依本法負繳納稅捐義務之人準用之。」，稅捐稽徵
    法第18條第1 項及第50條各定有明文。又按「送達，不能依
    前2 條規定為之者，得將文書寄存送達地之地方自治或警察
    機關，並作送達通知書兩份，一份黏貼於應受送達人住居所
    、事務所、營業所或其就業處所門首，另一份交由鄰居轉交
    或置於該送達處所信箱或其他適當位置，以為送達。前項情
    形，由郵政機關為送達者，得將文書寄存於送達地之郵政機
    關。寄存機關自收受寄存文書之日起，應保存3 個月。」，
    行政程序法第74條定有明文。且財政部93年3 月29日台財稅
    字第0930451133號修正「稅務違章案件裁罰金額或倍數參考
    表」之關於娛樂稅法第12條規定之違章情形：「二、查獲後
    經通知補辦登記及代徵手續而未依限補辦者，處新台幣七萬
    元罰鍰。」；再者，財政部90年6 月6 日台財稅字第
    0900453769號函釋略以，營業人提供營業場所及電腦設備採
    收費方式供人使用，其具娛樂性者應依娛樂稅法第2 條第1
    項第6 款「其他提供娛樂設施供人娛樂」之規定課徵娛樂稅
    等語；財政部94年4 月13日台財稅字第09404524570 號函釋
    略以，三、稅捐稽徵文書之送達，遭應受送達人拒絕收受時
    ，應依稅捐稽徵法第18條第1 項規定辦理寄存送達，尚不得
    援引行政程序法第73條第3 項及同法第74條之規定，辦理送
    達等語；法務部93年4 月13日法律字第0930014628號函釋略
    以，按行政機關或郵政機關依行政程序法第74條第1 項規定
    為送達者…，無論應受送達人實際上於何時受領文書，均以
    寄存之日視為收受送達之日期，而發生送達效力。至於同條
    第3 項規定：「寄存機關自收受寄存文書之日起，應保存三
    個月。」係就寄存機關保存送達文書之期限為規定，對於送
    達生效日期之認定，並無影響等語。該等函釋核與相關法規
    ，並無不合。
五、本件被告通知原告限期補辦變更登記及代徵報繳娛樂稅之手
    續之公函（被告94年4 月20日基稅消貳字第0940012274號函
    ），是否經合法送達？
    經查，原告在基隆市○○區○○路303巷13號1樓以「佳昇行
    」名義經營資訊休閒業，原負責人為林健良，93年11月18日
    向財政部臺灣省北區國稅局基隆市分局申請變更負責人為曾
    美珠，有變更登記申請書影本附原處分卷（第45頁）可稽；
    惟未依娛樂稅法第7 條規定，於事前向被告辦理變更登記及
    代徵報繳娛樂稅手續，被告以94年4 月20日基稅消貳字第
    0940012274號函通知於文到7 日內補辦變更登記及代徵報繳
    娛樂稅之手續，有該通知函影本附原處分卷（第35頁）可稽
    ；該通知函並於94年4 月29日送至基隆市○○區○○路303
    巷13號1 樓營業場所，惟現場人員拒絕簽收，有現場送達紀
    錄表附原處分卷（第46頁）可稽；被告乃依財政部94年4 月
    13 日 台財稅字第09404524570 號函釋示，依稅捐稽徵法第
    18條第1 項規定，將該函以94年5 月5 日基稅消貳字第
    0940014157號函寄存於基隆市政府，並於94年5 月6 日將送
    達證書，黏貼於基隆市○○路303 巷13號1 樓營業門首，辦
    理寄存送達，有被告致基隆市政府函及送達通知書等件影本
    附原處分卷（第36、39頁）可按。依前揭規定及說明，無論
    應受送達人實際上於何時受領文書，均以寄存之日視為收受
    送達之日期，而發生送達效力；至於有關寄存機關保存送達
    文書期限之規定，對於送達生效日期之認定，並無影響。準
    此，上開被告94年4 月20日基稅消貳字第0940012274號通知
    函，已於94年5 月6 日寄存送達，即視為原告已依法收受送
    達而發生送達效力。原告雖稱並無僱用任何員工云云，惟依
    基隆市政府訴願決定書之送達證書所載之收件人為「陳玉英
    」並署名受僱人等情，有該送達證書附訴願機關卷可稽；原
    告所稱無僱用任何員工云云，並非實情，核不足採。
六、原告是否為娛樂稅法規定之納稅義務人？
    查原告於營利事業變更登記申請書載明，其營業項目乃經營
    資訊休閒業、資料處理服務業…等業務，依經濟部公司行號
    營業項目代碼表明定「資訊休閒業係指提供特定場所及電腦
    資訊設備，以連線方式擷取網路資源或以非連線方式結合資
    料儲存裝置，供不特定人從事遊戲娛樂之營利事業」，有該
    營利事業變更登記申請書及公司行號營業項目代碼表等件影
    本附原處分卷（第38、67至70頁）可稽；原告提供該營業場
    所及電腦設備供不特定人從事遊戲娛樂使用收取費用，係從
    事具有娛樂性質之資訊休閒業，屬娛樂稅法第2 條規定應課
    娛樂稅之範疇；且原告為娛樂場所、娛樂設施提供人，為娛
    樂稅法第3 條所規定娛樂稅之代徵人，當屬無誤。又依稅捐
    稽徵法第50條規定，本法對於納稅義務人之規定，於代徵人
    準用之。故原告訴稱其為營業者，非娛樂稅法第3 條規定之
    納稅義務人，納稅義務人之相關法律不適用於原告云云，核
    係對於相關法規之誤解，並不足採。
七、被告以原告未依娛樂稅法第7 條規定於事前向被告辦理變更
    登記及代徵報繳娛樂稅手續，查獲後經通知補辦登記及代徵
    手續而未依限補辦為由，處以原告罰鍰70,000元，有無違誤
    ？
    (一)承上所述，本件被告94年4 月20日基稅消貳字第
      0940012274號通知函，已於94年5 月6 日合法寄存送達，
      原告未遵期補辦登記及代徵手續，已逾該通知函於文到7
      日內補辦登記及代徵手續之期限，被告依娛樂稅法第12條
      及「稅務違章案件裁罰金額或倍數參考表」所定娛樂稅法
      第12條之「…二、查獲後經通知補辦登記及代徵手續而未
      依限補辦者，處新台幣七萬元罰鍰。」之標準，處以原告
      罰鍰70,000元，核無違誤，亦無違反「比例原則」之情事
      。
    (二)原告復主張新處分係以復查決定書作成，剝奪其「復查」
      之行政救濟權，故新處分程序不合，新處分之主文「復查
      駁回，維持原處分」，原告對新處分未曾有復查行為，故
      「復查駁回」所據事實可議；且「維持原處分」有違訴願
      決定之「原處分撤銷」，亦違反訴願法第95條「訴願之決
      定確定後，就其事件，有拘束各關係機關之效力。」之規
      定云云。惟按原處分經撤銷後，已成為應另為處分之案件
      ，應踐行另一復查程序，依稅捐稽徵法第35條規定，稽徵
      機關自應另為復查決定；且依司法院大法官釋字第368 號
      解釋，原處分機關本於職權調查事證，重為調查結果認定
      之事實，認前處分適用法規並無錯誤，仍得維持已撤銷之
      前處分之見解。本件被告依訴願決定之意旨，重為查核結
      果，以95年5 月17日基稅法貳字第0950007766號為「復查
      駁回，維持原核定。」之復查決定，揆諸前揭規定及說明
      ，並無不合。原告上開主張，核屬對於相關行政處分效力
      之誤解，亦不足採。
八、從而，本件被告以原告未依娛樂稅法第7 條規定於事前向被
    告辦理變更登記及代徵報繳娛樂稅手續，查獲後經通知補辦
    登記及代徵手續而未依限補辦為由，處以罰鍰70,000元，於
    法並無違誤。復查及訴願決定遞予維持，亦無不合。原告徒
    執前詞，訴請撤銷，為無理由，應予駁回。
據上論結，本件原告之訴為無理由，依行政訴訟法第236 條、第
233 條第1 項、第98條第3 項前段，判決如主文。
中　　華　　民　　國　　96　　年　 　6　　月　 29  　 日
                  　　　　 第五庭　法　官  蕭忠仁
上為正本係照原本作成。
本件以訴訟事件所涉及之法律見解具有原則性者為限，始得於本
判決送達後20日內向本院提出上訴狀並表明上訴理由，如已於本
判決宣示後送達前提起上訴者，應於判決送達後20日內補具上訴
理由（均按他造人數附繕本），且經最高行政法院許可後方得上
訴。
中　　華　　民　　國　　96　　年　 　6　　月　 29  　 日
 　　  　　　　　　　   　　　     書記官  蕭純純
